臺灣板橋地方法院刑事判決　　　　　　 100年度訴字第1930號
公　訴　人　臺灣板橋地方法院檢察署檢察官
被　　　告　吳鴻裕　37歲民.
上列被告因違反毒品危害防制條例案件，經檢察官提起公訴（
100 年度毒偵字第4679號），被告於準備程序中就被訴事實為有
罪之陳述，經本院合議庭裁定改以簡式審判程序審理，判決如下
：
    主  文
吳鴻裕施用第一級毒品，累犯，處有期徒刑拾月；又施用第二級
毒品，累犯，處有期徒刑肆月。應執行有期徒刑壹年。
    事  實
一、吳鴻裕前於民國92年間因施用毒品案件，經本院以92年度毒
    聲字第3517號裁定送觀察、勒戒，因認無繼續施用傾向，由
    臺灣板橋地方法院檢察署檢察官於92年11月28日以92年度毒
    偵字第3685號為不起訴處分確定；又於94年間因施用第一、
    二級毒品案件，經臺灣桃園地方法院以94年度訴字第954 號
    判處有期徒刑8 月、4 月，應執行有期徒刑10月確定，由臺
    灣高等法院以95年度上訴字第267 號判決駁回上訴確定，嗣
    經臺灣高等法院以96年度聲減字第1270號各減為有期徒刑4
    月、2 月，應執行有期徒刑5 月確定，嗣於96年7 月1 日執
    行完畢。復於97年間因施用第一、二級毒品案件，經本院以
    97年度訴字第1045號判處有期徒刑8 月、5 月，應執行有期
    徒刑10月確定，嗣於98年7 月9 日執行完畢。再於97年間因
    施用毒品案件，經本院以97年度訴字第5203號判處有期徒刑
    9 月，上訴由臺灣高等法院以98年度上訴字第1225號判決駁
    回上訴確定；復於98年因施用第一級毒品案件，經本院以98
    年度訴字第4257號判處有期徒刑9 月確定；另於98年間因傷
    害案件，經臺灣臺南地方法院以98年度簡字第2883號判處拘
    役25日，經上訴由同院以99年度簡上字第63號判決駁回上訴
    確定，上開三案接續執行，徒刑部分於100 年4 月5 日縮刑
    期滿，接續執行上開拘役，迨於100年4月22日執行完畢。
二、詎吳鴻裕仍不知悔改，竟於觀察勒戒執行完畢5 年內再犯施
    用毒品罪經法院論罪科刑處罰後，基於施用第一級毒品海洛
    因之犯意，於100 年6 月9 日中午某時，在其位於新北市○
    ○區○○路3 段7 巷34號5 樓之住處內，以海洛因摻水混合
    置於針筒內以注射之方式，施用海洛因1 次；再基於施用第
    二級毒品甲基安非他命之犯意，於上揭時間、地點，將甲基
    安非他命置入玻璃球內點燃吸食煙霧之方式，施用第二級毒
    品甲基安非他命1 次（起訴書略載時間及地點部分，應予更
    正）。嗣於100 年6 月10日17時10分許，在新北市三重區○
    ○○路與忠孝路口前，為警據報而查獲在場友人許城耀持有
    毒品，復徵得吳鴻裕同意採尿送驗後，檢驗結果呈嗎啡、甲
    基安非他命陽性反應，始悉上情。
三、案經臺北市政府警察局中正第二分局報告臺灣板橋地方法院
    檢察署檢察官偵查起訴。
    理  由
一、本案被告吳鴻裕所犯為死刑、無期徒刑或最輕本刑為3 年以
    上有期徒刑以外之罪，其於準備程序中就被訴事實為有罪之
    陳述，經法官告知簡式審判程序之旨，並聽取公訴人之意見
    後，依刑事訴訟法第273 條之1 第1 項規定，裁定由受命法
    官獨任進行簡式審判程序，合先敘明。
二、上開事實，業據被告吳鴻裕於本院審理時坦承不諱，且被告
    為警查獲時採尿送驗結果，呈嗎啡（即海洛因水解後之反應
    ）、甲基安非他命之陽性反應，有臺北市政府警察局偵辦毒
    品案件尿液檢體委驗單、臺灣尖端先進生技股份有限公司
    100 年6 月20日濫用藥物檢驗報告1 紙在卷可證。上述鑑驗
    結果，係檢驗機關本於專業知識及以精密儀器科學檢驗方法
    所得之結論，自可憑信，足見被告自白與事實相符，堪以採
    信。
三、按毒品危害防制條例於92年7 月9 日修正公布，其中第20條
    、第23條將施用毒品之刑事處遇程序，區分為「初犯」、「
    5 年內再犯」、「5 年後再犯」，而依立法理由觀之，僅限
    於「初犯」、「5 年後再犯」，始應先經觀察、勒戒或強制
    戒治程序，倘被告於5 年內已再犯，經依法追訴處罰，縱其
    第三次（或第三次以上）再度施用毒品之時間，在初犯經觀
    察、勒戒或強制戒治執行完畢釋放5 年以後，已不合於「5
    年後再犯」之規定，且因已於「5 年內再犯」，顯見其再犯
    率甚高，原實施觀察、勒戒或強制戒治，已無法收其實效，
    即應依該條例第10條規定處罰，最高法院95年5 月9 日95年
    度第七次及97年9 月9 日97年度第五次刑事庭會議決議可資
    參照。經查，被告前於92年間因施用毒品案件，經本院以92
    年度毒聲字第3517號裁定送觀察、勒戒，因認無繼續施用傾
    向，由臺灣板橋地方法院檢察署檢察官於92年11月28日以92
    年度毒偵字第3685號為不起訴處分確定；又於94年間因施用
    第一、二級毒品案件，經臺灣桃園地方法院以94年度訴字第
    954 號判處有期徒刑8 月、4 月，應執行有期徒刑10月確定
    ，由臺灣高等法院以95年度上訴字第267 號判決駁回上訴確
    定，嗣經臺灣高等法院以96年度聲減字第1270號各減為有期
    徒刑4 月、2 月，應執行有期徒刑5 月確定，嗣於96年7 月
    1 日執行完畢；復於97年間因施用第一、二級毒品案件，經
    本院以97年度訴字第1045號判處有期徒刑8 月、5 月，應執
    行有期徒刑10月確定，嗣於98年7 月9 日執行完畢。再於97
    年間因施用毒品案件，經本院以97年度訴字第5203號判處有
    期徒刑9 月，上訴由臺灣高等法院以98年度上訴字第1225號
    判決駁回上訴確定；復於98年因施用第一級毒品案件，經本
    院以98年度訴字第4257號判處有期徒刑9 月確定，嗣於100
    年4 月5 日縮刑期滿執行完畢，嗣於此有臺灣板橋地方法院
    檢察署刑案資料查註紀錄表、全國施用毒品案件紀錄表及臺
    灣高等法院被告前案紀錄表各1 份在卷可參。是被告於觀察
    勒戒執行完畢釋放後，5 年內已再犯施用毒品案件，經法院
    判處罪刑確定，則其再犯本件施用毒品案件，即非屬該條例
    第20條第3 項所稱「5 年後再犯」之情形，檢察官自應依法
    追訴。從而，本件事證明確，被告犯行應堪認定。
四、查海洛因及甲基安非他命分屬毒品危害防制條例第2 條第2
    項第1 款、第2 款所稱之第一級、第二級毒品，均不得持有
    、施用，被告竟持以施用，核其所為，係犯同條例第10條第
    1 項之施用第一級毒品罪及同條例第2 項之施用第二級毒品
    罪。其施用前持有海洛因及甲基安非他命之低度行為，應為
    施用之高度行為所吸收，均不另論罪。查被告前有如事實欄
    所示之科刑及執行情形，有臺灣高等法院被告前案紀錄表1
    份附卷足憑，其於刑之執行完畢後5 年內，故意再犯本件有
    期徒刑之罪，為累犯，均應依法加重其刑。其所犯上述2 罪
    ，犯意各別，行為互異，應予分別論罪，合併處罰。爰審酌
    被告素行、智識程度，且經觀察勒戒、刑事科刑處罰後，仍
    未能戒絕毒品，顯見其無戒毒悔改之意，惟念其施用毒品之
    次數各僅1 次、犯罪後坦認犯行，態度尚可等一切情狀，分
    別量處如主文所示之刑，並定其應執行之刑。
據上論斷，應依刑事訴訟法第273 條之1 第1 項、第299 條第1
項前段，毒品危害防制條例第10條第1 項、第2 項，刑法第11條
前段、第47條第1 項、第51條第5 款，判決如主文。
本案經檢察官洪國朝到庭執行職務。
中    華    民    國   100    年    10    月    20    日
                  刑事第十九庭  法  官  陳海寧
以上正本證明與原本無異。
如不服本判決，應於判決送達後10日內敘明上訴理由，向本院提
出上訴狀 (應附繕本) ，上訴於臺灣高等法院。其未敘述上訴理
由者，應於上訴期間屆滿後20日內向本院補提理由書「切勿逕送
上級法院」。
                                書記官  馮得弟
中    華    民    國   100    年    10    月    20    日
附錄本案論罪科刑法條
毒品危害防制條例第10條
施用第一級毒品者，處 6 月以上 5 年以下有期徒刑。
施用第二級毒品者，處 3 年以下有期徒刑。